【裁判字號】    95,上訴,3641
【裁判日期】    951214
【裁判案由】    毒品危害防制條例
【裁判全文】
臺灣高等法院刑事判決                95年度上訴字第3641號
上  訴  人
即  被  告  甲○○
上列上訴人因毒品危害防制條例案件，不服臺灣板橋地方法院95
年度訴字第1160號，中華民國95年6月27日第一審判決（起訴案
號：臺灣板橋地方法院檢察署95年度毒偵字第2286號），提起上
訴，本院判決如下：
    主  文
上訴駁回。
    事實及理由
一、本案經本院審理結果，認第一審以上訴人即被告甲○○犯毒
    品危害防制條例第10條第1項之施用第一級毒品罪，判處有
    期徒刑1年，認事用法及量刑均無不當，應予維持，並引用
    第一審判決書記載之事實、證據及理由（如附件）。
二、被告上訴意旨略以：渠係遭人陷害，係被逼迫才吸毒云云。
    然查被告上揭犯行，業據被告於原審準備程序、審理中坦承
    不諱，其於原審判決後，上訴於本院中方以被逼施用毒品為
    辯，衡情已難令人置信，況其並未舉提具體事證以供本院調
    查，所辯尚難遽以採信。
三、綜上所述，被告上訴意旨所陳各節，於法並無可採。其執此
    上訴意旨，指摘原判決不當，求予撤銷改判，為無理由，應
    予駁回。
據上論結，應依刑事訴訟法第373條、第368條，判決如主文。
本案經檢察官陳明光到庭執行職務。
中    華    民    國    95    年    12    月    14    日
                  刑事第二庭審判長法  官  呂丹玉
                                  法  官  林恆吉
                                  法  官  林銓正
以上正本證明與原本無異。
如不服本判決，應於收受送達後10日內向本院提出上訴書狀，其
未敘述上訴之理由者並得於提起上訴後10日內向本院補提理由書
（均須按他造當事人之人數附繕本）。
                                  書記官  陳玲憶
中    華    民    國    95    年    12    月    18    日
附件：
臺灣板橋地方法院刑事判決              95年度訴字第1160號
公  訴  人  臺灣板橋地方法院檢察署檢察官
被      告  甲○○  男  40歲（民國○○年○月○日生）
                    身分證統一編號：Ｚ000000000號
                    住桃園縣桃園市○○街61巷3之3號
                    居臺北縣板橋市○○路○段6號4樓
                    （現另案於臺灣臺北監獄士林分監執行中
                    ）
上列被告因違反毒品危害防制條例案件，經檢察官提起公訴（95
年度毒偵字第2286號），本院依簡式審判程序審理，判決如下：
    主  文
甲○○施用第一級毒品，處有期徒刑壹年。
    事  實
一、甲○○曾於民國89年間因違反毒品危害防制條例施用第一級
    毒品案件，經本院以89年度毒聲字第5255號裁定送勒戒處所
    觀察勒戒後，認有繼續施用毒品之傾向，本院又依檢察官之
    聲請以92年度毒聲字第5542號裁定令入戒治處所施以強制戒
    治一年，嗣本院又以90年度毒聲字第954 號裁定停止戒治所
    餘戒治期間付保護管束，甲○○於90年4 月9 日停止戒治出
    所，於90年9 月19日保護管束期滿而強制戒治執行完畢，臺
    灣板橋地方法院檢察署檢察官於90年11月18日以90年度戒毒
    偵字第700 號處分不起訴，甲○○復於93年間因違反毒品危
    害防制條例施用第一級毒品案件，經臺灣士林地方法院以93
    年度訴字第372 號判決判處有期徒刑十月確定（現在監執行
    中，不構成累犯），甲○○猶不知悔改，明知毒品海洛因、
    安非他命屬毒品危害防制條例規定禁止持有、施用之第一、
    二級毒品，竟於上開強制戒治執行完畢後五年內，於94年11
    月（起訴書誤載為12月）26日凌晨2 時許，在臺北縣板橋市
    其友人綽號「阿忠」之男子住處，以將海洛因、安非他命均
    置入玻璃球內以火燒烤之方式施用海洛因及安非他命一次。
    嗣於94年11月26日晚上8 時許，甲○○因另案在板橋市○○
    路○段6 號4 樓遭緝獲，經警採集其尿液送驗結果呈鴉片類
    及安非他命類之陽性反應，而查知上情。
二、案經臺北市政府警察局大同分局報請臺灣板橋地方法院檢察
    署檢察官偵查起訴，本院於準備程序進行中，甲○○就被訴
    事實為有罪之陳述，經告知簡式審判程序之旨，並聽取各當
    事人之意見後，裁定進行簡式審判程序。
    理  由
一、證據名稱：
  1.被告甲○○於本院審理時之自白。
  2.卷附之臺灣檢驗科技股份有限公司94年12月13濫用藥物尿液
    檢驗報告一件。
  3.卷附之臺灣板橋地方法院檢察署90年度戒毒偵字第700 號不
    起訴處分書、臺灣士林地方法院93年度訴字第372 號刑事判
    決及臺灣高等法院被告前案紀錄表各一件。
二、核被告所為，係犯毒品危害防制條例第10條第1 項之施用第
    一級毒品罪及同條例第10條第2 項之施用第二級毒品罪。其
    於施用海洛因、安非他命前之持有海洛因、持有安非他命犯
    行，各為高度之施用行為所吸收，均不另論罪。又被告同時
    施用第一級毒品海洛因及第二級毒品安非他命，係以一行為
    觸犯上開二罪名，屬想像競合犯，應依刑法第55條規定，從
    一重之施用第一級毒品罪處斷。公訴意旨認被告係於為警查
    獲採集尿液回溯26小時內之某時，在不詳處所，以不詳方式
    施用第一級毒品海洛因，與被告施用第二級毒品安非他命犯
    行行為互殊應分論併罰，尚有未洽。爰審酌被告之素行狀況
    、犯罪動機、手段、目的，暨其施用海洛因、安非他命所生
    危害實以自戕健康為主，於他人尚無明顯重大危害，及其犯
    罪後態度等一切情狀，量處如主文所示之刑。
三、應適用之法條：刑事訴訟法第273 條之1 第1 項、第299 條
    第1 項前段，毒品危害防制條例第10條第1 項、第2 項，刑
    法第11條前段、第55條。
四、如不服本判決，得自收受送達之日起10日內向本院提出上訴
    狀。
本案經檢察官黃仙宜到庭執行職務。
中    華    民    國    95    年    6     月    27    日
                    刑事第十三庭  法  官  戴嘉清
以上正本證明與原本無異。
如不服本判決，應於判決送達後10日內，向本院提出上訴狀。
                                  書記官  林文達
中    華    民    國    95    年    6     月    30    日
附錄本案論罪科刑法條全文：
毒品危害防制條例第10條
施用第一級毒品者，處六月以上五年以下有期徒刑。
施用第二級毒品者，處三年以下有期徒刑。


司法院資訊處製作；財團法人民間司法改革基金會備份。
